# 买方发起的保理，费用承担

提问人：song2003921 时间：2019-01-30 14:10:56
请问，买方发起的保理，费用是否应该由买方承担？

回答人：chenyiwei
费用可以由任何一方承担，只要是基于双方之间平等、公平的商务谈判确定的结果，都可以接受。但会计处理上要考虑该交易的经济实质，特别是谁是融资的实际受益人，确定双方的会计处理，例如由谁确认利息费用等。